Minutes et répertoires du notaire René François DESHAYES, 7 janvier 1813 - 16 novembre 1846 (étude XXXVI)
Archives nationales
Minutes et répertoires du notaire René François DESHAYES (étude XXXVI)
7 janvier 1813 - 16 novembre 1846
MC/ET/XXXVI/672 - MC/ET/XXXVI/792, MC/RE/XXXVI/10 - MC/RE/XXXVI/13
Etude XXXVI; Deshayes, René-François
Archives nationales de France
Minutes et répertoires: la loi 2008-696 du 15 juillet 2008 relative aux archives a fixé à 75 ans à compter de la date de l'acte, ou à 25 ans à compter de la date du décès de l'intéressé si ce délai est plus bref, le délai de communication des minutes et répertoires des notaires; ce délai est porté à 100 ans à compter de la date de l'acte si le document se rapporte à un mineur (code du Patrimoine, articles L213-2, 4e d et 5e).
Autres documents de l'étude (dossiers de clients, comptabilité...): s'agissant d'archives privées, ces documents sont communicables selon les modalités fixées par le déposant ou le donateur.
Certains documents ne sont pas accessibles en raison de leur mauvais état de conservation.
Versement
Accès aux instruments de recherche de tous les notaires de l’étude XXXVI
Archives de l'étude XXXVI
- Minutes de René François DESHAYES, 8 janvier 1813 - 13 novembre 1846; MC/ET/XXXVI/672 - MC/ET/XXXVI/792
  - Minutes. 1813, 8 janvier - 1813, 30 avril, 8 janvier 1813 - 30 avril 1813; MC/ET/XXXVI/672
    Informations complémentaires:
    Informations concernant le classement:
    Le niveau inférieur de description, quand il existe, correspond aux minutes d'actes. Toutes les minutes ne sont pas forcément décrites une à une. Les descriptions de ces minutes sont plus ou moins détaillées.
  - Minutes. 1813, mai - 1813, août, mai 1813 - août 1813; MC/ET/XXXVI/673
  - Minutes. 1813, septembre - 1813, décembre, septembre 1813 - décembre 1813; MC/ET/XXXVI/674
  - Minutes. 1814, janvier - 1814, mai, janvier 1814 - mai 1814; MC/ET/XXXVI/675
  - Minutes. 1814, juin - 1814, août, juin 1814 - août 1814; MC/ET/XXXVI/676
  - Minutes. 1814, septembre - 1814, décembre, septembre 1814 - décembre 1814; MC/ET/XXXVI/677
  - Minutes. 1815, janvier - 1815, mars, janvier 1815 - mars 1815; MC/ET/XXXVI/678
  - Minutes. 1815, avril - 1815, juillet, avril 1815 - juillet 1815; MC/ET/XXXVI/679
  - Minutes. 1815, août - 1815, décembre, août 1815 - décembre 1815; MC/ET/XXXVI/680
  - Minutes. 1816, janvier - 1816, avril, janvier 1816 - avril 1816; MC/ET/XXXVI/681
  - Minutes. 1816, mai - 1816, juillet, mai 1816 - juillet 1816; MC/ET/XXXVI/682
  - Minutes. 1816, août - 1816, décembre, août 1816 - décembre 1816; MC/ET/XXXVI/683
  - Minutes. 1817, janvier - 1817, avril, janvier 1817 - avril 1817; MC/ET/XXXVI/684
  - Minutes. 1817, mai - 1817, août, mai 1817 - août 1817; MC/ET/XXXVI/685
  - Minutes. 1817, septembre - 1817, décembre, septembre 1817 - décembre 1817; MC/ET/XXXVI/686
  - Minutes. 1818, janvier - 1818, mars, janvier 1818 - mars 1818; MC/ET/XXXVI/687
  - Minutes. 1818, avril - 1818, juin, avril 1818 - juin 1818; MC/ET/XXXVI/688
  - Minutes. 1818, juillet - 1818, septembre, juillet 1818 - septembre 1818; MC/ET/XXXVI/689
  - Minutes. 1818, octobre - 1818, décembre, octobre 1818 - décembre 1818; MC/ET/XXXVI/690
  - Minutes. 1819, janvier - 1819, avril, janvier 1819 - avril 1819; MC/ET/XXXVI/691
  - Minutes. 1819, mai - 1819, juin, mai 1819 - juin 1819; MC/ET/XXXVI/692
  - Minutes. 1819, juillet - 1819, septembre, juillet 1819 - septembre 1819; MC/ET/XXXVI/693
  - Minutes. 1819, octobre - 1819, décembre, octobre 1819 - décembre 1819; MC/ET/XXXVI/694
  - Minutes. 1820, janvier - 1820, mars, janvier 1820 - mars 1820; MC/ET/XXXVI/695
  - Minutes. 1820, avril - 1820, juin, avril 1820 - juin 1820; MC/ET/XXXVI/696
  - Minutes. 1820, juillet - 1820, septembre, juillet 1820 - septembre 1820; MC/ET/XXXVI/697
  - Minutes. 1820, octobre - 1820, décembre, octobre 1820 - décembre 1820; MC/ET/XXXVI/698
  - Minutes. 1821, janvier - 1821, avril, janvier 1821 - avril 1821; MC/ET/XXXVI/699
  - Minutes. 1821, mai - 1821, août, mai 1821 - août 1821; MC/ET/XXXVI/700
    - Contrat de mariage sous le régime de la communauté de biens avec donation au dernier vivant entre Louis Joseph Deleuil, ouvrier mécanicien, demeurant 21, rue de la Bibliothèque, et Marie Thérèse Adrienne Leveil, demeurant chez ses père et mère, 21, rue de la Bibliothèque. À signaler: mairie du mariage civil non précisée., 5 juillet 1821; MC/ET/XXXVI/700
      Origine de l'information:
      De l'image fixe à l'image animée (1820-1910), documents du Minutier central des notaires de Paris relatifs à l'histoire des photographes et de la photographie, par Marc Durand, Paris, Archives nationales, 2015, notice n° 1389 (version dématérialisée de l'instrument de recherche, les notices biographiques et compléments de descriptions d'actes ne se trouvent que sur la version papier de l'ouvrage, voir contexte dans le Plan d’orientation général - Notaires de Paris, guides thématiques du Minutier).
      Date de révision: 2011
      Date de création de la notice: 2010
      Bibliothèque (rue de la); Deleuil, Louis Joseph; Léveil, Marie Thérèse Adrienne
  - Minutes. 1821, septembre - 1821, décembre, septembre 1821 - décembre 1821; MC/ET/XXXVI/701
  - Minutes. 1822, janvier - 1822, avril, janvier 1822 - avril 1822; MC/ET/XXXVI/702
  - Minutes. 1822, mai - 1822, août, mai 1822 - août 1822; MC/ET/XXXVI/703
  - Minutes. 1822, septembre - 1822, décembre, septembre 1822 - décembre 1822; MC/ET/XXXVI/704
  - Minutes. 1823, janvier - 1823, avril, janvier 1823 - avril 1823; MC/ET/XXXVI/705
  - Minutes. 1823, mai - 1823, août, mai 1823 - août 1823; MC/ET/XXXVI/706
    Attention: certains actes ont été constatés manquants
    - Inventaire après décès de Jacques Alexandre César Charles, décédé 17, quai Malaquais, le 7 avril 1823, veuf de Julie Françoise Bouchaud des Hérettes, 31 mai 1823; MC/ET/XXXVI/706
      Attention: l'original de l'acte est manquant.
      De l'image fixe à l'image animée (1820-1910), documents du Minutier central des notaires de Paris relatifs à l'histoire des photographes et de la photographie, par Marc Durand, Paris, Archives nationales, 2015, notice n° 933 (version dématérialisée de l'instrument de recherche, les notices biographiques et compléments de descriptions d'actes ne se trouvent que sur la version papier de l'ouvrage, voir contexte dans le Plan d’orientation général - Notaires de Paris, guides thématiques du Minutier).
      Autres dépouillement(s):
      Relevé exhaustif dit 'Base Miriad 2 ' des inventaires après décès, 1801-1850.
      inventaire après décès; Malaquais (quai); Charles, Jacques Alexandre César; Bouchaud des Hérettes, Julie Françoise; aéronaute
    - Liquidation de la succession de Jacques Alexandre César Charles entre ses héritiers, ses frère et sœurs, Charles Pierre Charles de Belair, propriétaire, demeurant à La-Fontaine-Saint-Martin (Sarthe), Jeanne Alexandrine Charles de Belair, veuve de Clément François Dagoreau, demeurant même commune, Marie Caroline Charles de Belair, épouse d'Urbain Genevoy, et de sa belle-sœur en représentation de son défunt frère, Marie Anne Adélaïde Goullé, veuve de Joseph Salomon Charles de Talmours, propriétaire, demeurant 17,quai Malaquais, tutrice de leurs deux enfants, Joseph Salomon et d'Adélaïde Julie Louise Charles de Talmours, petits-neveux du défunt, les 28 et 29 juillet 1823., 28 juillet 1823 - 29 juillet 1823; MC/ET/XXXVI/706
      De l'image fixe à l'image animée (1820-1910), documents du Minutier central des notaires de Paris relatifs à l'histoire des photographes et de la photographie, par Marc Durand, Paris, Archives nationales, 2015, notice n° 934 (version dématérialisée de l'instrument de recherche, les notices biographiques et compléments de descriptions d'actes ne se trouvent que sur la version papier de l'ouvrage, voir contexte dans le Plan d’orientation général - Notaires de Paris, guides thématiques du Minutier).
      La Fontaine-Saint-Martin (Sarthe); Malaquais (quai); Charles, Jacques Alexandre César; Charles de Belair, Marie Caroline; Charles de Belair, Jeanne Alexandrine; Charles de Talmours, Joseph Salomon; Charles de Talmours, Joseph Salomon, fils; Charles de Talmours, Adélaïde Julie Louise; Dagoreau, Clément François; Genevoy, Urbain; Goullé, Marie Anne Adélaïde
  - Minutes. 1823, septembre - 1823, décembre, septembre 1823 - décembre 1823; MC/ET/XXXVI/707
  - Minutes. 1824, janvier - 1824, avril, janvier 1824 - avril 1824; MC/ET/XXXVI/708
  - Minutes. 1824, mai - 1824, août, mai 1824 - août 1824; MC/ET/XXXVI/709
  - Minutes. 1824, septembre - 1824, décembre, septembre 1824 - décembre 1824; MC/ET/XXXVI/710
  - Minutes. 1825, janvier - 1825, mars, janvier 1825 - mars 1825; MC/ET/XXXVI/711
  - Minutes. 1825, avril - 1825, juin, avril 1825 - juin 1825; MC/ET/XXXVI/712
    - Inventaire après décès: Castella, Pierre-François-Gilbert de. maréchal des camps et armées du roi. Harpe (rue de la), n° 95., 25 mai 1825; MC/ET/XXXVI/712
      Mention dans le répertoire du notaire coté:
      MC/RE/XXXVI/11
      Base Miriad 2 des inventaires après décès, 1801-1850, par Thierry Boudignon, avec le concours de Marie-France Nivet et du personnel du Minutier central, 1995-2012 (base de données migrée: voir contexte dans le Plan d’orientation général - Notaires de Paris, guides thématiques du Minutier).
      Date de création de la notice: 2004
      inventaire après décès; Harpe (rue de la); Castella, Pierre-François-Gilbert de; officier général
    - Procès verbal tendant à inventaire après décès de Barbe Walbourt Willandt, épouse de Christophe Windisch, ancien régisseur de la fabrique de porcelaine de Noirlac, décédée le 3 mai 1825, rue Saint-Ambroise. L'inventaire est du 23 juin 1825., 25 mai 1825 - 23 juin 1825; MC/ET/XXXVI/712
      inventaire après décès; Bruère-Allichamps (Cher); Saint-Ambroise (rue); Walbourt Willandt, Barbe; Windisch, Christophe; économe
  - Minutes. 1825, juillet - 1825, septembre, juillet 1825 - septembre 1825; MC/ET/XXXVI/713
  - Minutes. 1825, octobre - 1825, décembre, octobre 1825 - décembre 1825; MC/ET/XXXVI/714
  - Minutes. 1826, janvier - 1826, mars, janvier 1826 - mars 1826; MC/ET/XXXVI/715
  - Minutes. 1826, avril - 1826, juin, avril 1826 - juin 1826; MC/ET/XXXVI/716
    - Notoriété constatant l'hérédité: Oheguerty, Louis. et Marie Louise Pirlot, son épouse, propriétaire de l'habitation de Lescarmotier à Saint-Domingue, 1er avril 1826; MC/ET/XXXVI/716
      notoriété; Hispaniola (île); Oheguerty, Louis; O'Herguerty, Louis; Pirlot, Marie
    - Liquidation et partage de la succession: Dumaine, Louis-Claude. épicier (marchand). Ecole (place de l'), n° 5. Décédé le 29 novembre 1825., 12 avril 1826; MC/ET/XXXVI/716
      liquidation; partage; Ecole (place de l'); Dumaine, Louis-Claude; commerçant
    - Notoriété après décès: Cotinat-Dugas, Claire-Marie-Reine. Carré, Jean-Etienne (veuve). lieutenant de cavalerie (ancien), major de la garde nationale de Montargis. Décédée à Montargis (Loiret), le 4 février 1825., 18 avril 1826; MC/ET/XXXVI/716
      Actes de naissance et de mariage à Paris.
      notoriété; Montargis (Loiret); Cotinat-Dugas, Claire-Marie-Reine; Carré, Jean-Etienne; officier (armée)
    - Notoriété après décès: Barbier de La Brosse, Philippe. Propriétaire à Neuffontaines. et de Louise Catherine et Eugénie Barbier de La Brosse, décédées à Neuffontaines (Nièvre), 20 avril 1826; MC/ET/XXXVI/716
      notoriété; Neuffontaines (Nièvre); Barbier de La Brosse, Philippe; Barbier de La Brosse, Louise-Catherine; Barbier de La Brosse, Eugénie
    - Liquidation de la succession de Nicolas Moraine (mineur), fils de Nicolas Moraine, concierge de la Cour des comptes, cour de la Sainte-Chapelle, hôtel de la Cour des comptes, 1er mai 1826; MC/ET/XXXVI/716
      liquidation; partage; Sainte-Chapelle (cour de la); Moraine, Nicolas; concierge
    - Inventaire après décès: Julliot, Etienne. Propriétaire, jardinier (ancien). Ferme de-Grenelle (rue de la). Décédé le 30 avril 1826., 6 mai 1826; MC/ET/XXXVI/716
      26 mai 1826, partage mobilier de la succession
      inventaire après décès; Ferme-de-Grenelle (rue de la); Julliot, Etienne; jardinier
    - Notoriété après décès: Gontier, Jean-Paul. Cordonnier. Tournon (rue de), n° 5, quartier du Luxembourg. Décédé le 5 juin 1824. Adélaïde Victoire Cochin, son épouse., 11 mai 1826; MC/ET/XXXVI/716
      Acte de décès.
      notoriété; Tournon (rue de); Gontier, Jean-Paul; Cochin, Adélaïde Victoire; cordonnier
    - Notoriété après décès: Henriet, Florent-Marie. Employé. Strasbourg (Bas-Rhin). Décédée le 12 mars 1826., 15 mai 1826; MC/ET/XXXVI/716
      notoriété; Strasbourg (Bas-Rhin); Henriet, Florent-Marie
    - Inventaire après décès: Humbert, Pierrette. Palisse, Jean-Pierre (veuve). Cordonnier. Vieille-Bouclerie (rue de la), n° 5. Décédée le 28 avril 1826, 23 mai 1826; MC/ET/XXXVI/716
      inventaire après décès; Vieille-Boucherie (rue de la); Humbert, Pierrette; Palisse, Jean-Pierre; cordonnier
    - Notoriété constatant l'hérédité de Louise-Victoire Grimoard de Beauvoir du Roure, veuve de Scipion-Louis-Joseph de Lagarde de Chambonas, marquis de Chambonas, décédée à Tournon, le 21 janvier 1793., 29 mai 1826; MC/ET/XXXVI/716
      'après le décès de la dite dame il n'a pas été fait d'inventaire'. Copie de l'acte de décès.
      notoriété; Tournon-sur-Rhône (Ardèche); Grimoard de Beauvoir du Roure, Louise-Victoire; Lagarde de Chambonas, Scipion-Louis-Joseph de
    - Notoriété après décès: Rozet, Claude-Nicolas. Instituteur. Pierre-Lescot (rue), n° 11. Décédé le 18 avril 1826. Antoinette Colin, son épouse, 1er juin 1826; MC/ET/XXXVI/716
      Actes de décès et de mariage.
      notoriété; Pierre-Lescot (rue); Rozet, Claude-Nicolas; Colin, Antoinette; enseignant
    - Notoriété constatant l'hérédité: Georges, Marie-Jeanne. Lecarpentier, Jean-Charles-Pierre (épouse). Rozay (Seine-et-Marne). Décédée à Rozay, le 29 novembre 1821., 7 juin 1826; MC/ET/XXXVI/716
      notoriété; Rozay-en-Brie (Seine-et-Marne); Georges, Marie-Jeanne; Lecarpentier, Jean-Charles-Pierre
    - Dépôt de pièces relatives à la déclaration d'absence: Ravier, Antoine-Marie. Perruquier (garçon). Embarqué en qualité de matelot sur le vaisseau du roi 'L'annibal' en février 1781. Testament de Marie Claude Ravier, épouse de Paul Magny., 10 juin 1826; MC/ET/XXXVI/716
      dépôt de pièces; déclaration; Ravier, Antoine-Marie; Ravier, Marie Claude; Magny, Paul; coiffeur
    - Inventaire après décès: Renaud, Marie-Jeanne-Victoire. Baldi Bartet, Guillaume (épouse). Tireur d'or (marchand). Trois-Mariés (place des), n° 7. Décédée le 18 décembre 1825., 10 juin 1826; MC/ET/XXXVI/716
      Ustensiles de marchand tireur d'or
      inventaire après décès; Trois-Maries (place des); Renaud, Marie-Jeanne-Victoire; Baldi Bartet, Guillaume; batteur de métal
    - Inventaire après décès: Amagat, Jacques. Ebéniste. Saint-Denis (rue), n° 279. Décédé le 30 mai 1826. Marie Rosalie Froyez, son épouse, décédée le 28 mars 1825., 13 juin 1826; MC/ET/XXXVI/716
      outils, ustensiles et marchandises d'ébéniste
      15 juin 1826, dépôt du testament olographe de Marie Rosalie Froyez
      inventaire après décès; Saint-Denis (rue); Amagat, Jacques; Froyez, Marie-Rosalie; ébéniste
  - Minutes. 1826, juillet - 1826, septembre, juillet 1826 - septembre 1826; MC/ET/XXXVI/717
  - Minutes. 1826, octobre - 1826, décembre, octobre 1826 - décembre 1826; MC/ET/XXXVI/718
  - Minutes. 1827, janvier - 1827, mars, janvier 1827 - mars 1827; MC/ET/XXXVI/719
  - Minutes. 1827, avril - 1827, mai, avril 1827 - mai 1827; MC/ET/XXXVI/720
  - Minutes. 1827, juin - 1827, août, juin 1827 - août 1827; MC/ET/XXXVI/721
  - Minutes. 1827, septembre - 1827, décembre, septembre 1827 - décembre 1827; MC/ET/XXXVI/722
  - Minutes. 1828, janvier - 1828, mars, janvier 1828 - mars 1828; MC/ET/XXXVI/723
  - Minutes. 1828, avril - 1828, juin, avril 1828 - juin 1828; MC/ET/XXXVI/724
  - Minutes. 1828, juillet - 1828, août, juillet 1828 - août 1828; MC/ET/XXXVI/725
  - Minutes. 1828, septembre - 1828, décembre, septembre 1828 - décembre 1828; MC/ET/XXXVI/726
  - Minutes. 1829, janvier - 1829, février, janvier 1829 - février 1829; MC/ET/XXXVI/727
  - Minutes. 1829, mars - 1829, mai, mars 1829 - mai 1829; MC/ET/XXXVI/728
  - Minutes. 1829, juin - 1829, juillet, juin 1829 - juillet 1829; MC/ET/XXXVI/729
  - Minutes. 1829, août - 1829, septembre, août 1829 - septembre 1829; MC/ET/XXXVI/730
  - Minutes. 1829, octobre - 1829, décembre, octobre 1829 - décembre 1829; MC/ET/XXXVI/731
  - Minutes. 1830, janvier - 1830, mars, janvier 1830 - mars 1830; MC/ET/XXXVI/732
  - Minutes. 1830, avril - 1830, août, avril 1830 - août 1830; MC/ET/XXXVI/733
  - Minutes. 1830, septembre - 1830, décembre, septembre 1830 - décembre 1830; MC/ET/XXXVI/734
  - Minutes. 1831, janvier - 1831, avril, janvier 1831 - avril 1831; MC/ET/XXXVI/735
  - Minutes. 1831, mai - 1831, août, mai 1831 - août 1831; MC/ET/XXXVI/736
  - Minutes. 1831, septembre - 1831, décembre, septembre 1831 - décembre 1831; MC/ET/XXXVI/737
  - Minutes. 1832, janvier - 1832, avril, janvier 1832 - avril 1832; MC/ET/XXXVI/738
  - Minutes. 1832, mai - 1832, juillet, mai 1832 - juillet 1832; MC/ET/XXXVI/739
  - Minutes. 1832, août - 1832, octobre, août 1832 - octobre 1832; MC/ET/XXXVI/740
  - Minutes. 1832, novembre - 1832, décembre, novembre 1832 - décembre 1832; MC/ET/XXXVI/741
  - Minutes. 1833, janvier - 1833, mars, janvier 1833 - mars 1833; MC/ET/XXXVI/742
  - Minutes. 1833, avril - 1833, août, avril 1833 - août 1833; MC/ET/XXXVI/743
  - Minutes. 1833, septembre - 1833, octobre, septembre 1833 - octobre 1833; MC/ET/XXXVI/744
  - Minutes. 1833, novembre - 1833, décembre, novembre 1833 - décembre 1833; MC/ET/XXXVI/745
  - Minutes. 1834, janvier - 1834, février, janvier 1834 - février 1834; MC/ET/XXXVI/746
  - Minutes. 1834, mars - 1834, mai, mars 1834 - mai 1834; MC/ET/XXXVI/747
  - Minutes. 1834, juin - 1834, septembre, juin 1834 - septembre 1834; MC/ET/XXXVI/748
  - Minutes. 1834, octobre - 1834, décembre, octobre 1834 - décembre 1834; MC/ET/XXXVI/749
  - Minutes. 1835, janvier - 1835, mars, janvier 1835 - mars 1835; MC/ET/XXXVI/750
  - Minutes. 1835, avril - 1835, juillet, avril 1835 - juillet 1835; MC/ET/XXXVI/751
  - Minutes. 1835, août - 1835, décembre, août 1835 - décembre 1835; MC/ET/XXXVI/752
  - Minutes. 1836, janvier - 1836, avril, janvier 1836 - avril 1836; MC/ET/XXXVI/753
  - Minutes. 1836, mai - 1836, juillet, mai 1836 - juillet 1836; MC/ET/XXXVI/754
  - Minutes. 1836, août - 1836, octobre, août 1836 - octobre 1836; MC/ET/XXXVI/755
  - Minutes. 1836, novembre - 1836, décembre, novembre 1836 - décembre 1836; MC/ET/XXXVI/756
  - Minutes. 1837, janvier - 1837, mars, janvier 1837 - mars 1837; MC/ET/XXXVI/757
  - Minutes. 1837, avril - 1837, juillet, avril 1837 - juillet 1837; MC/ET/XXXVI/758
  - Minutes. 1837, août - 1837, décembre, août 1837 - décembre 1837; MC/ET/XXXVI/759
  - Minutes. 1838, janvier - 1838, mai, janvier 1838 - mai 1838; MC/ET/XXXVI/760
  - Minutes. 1838, juin - 1838, août, juin 1838 - août 1838; MC/ET/XXXVI/761
  - Minutes. 1838, septembre - 1838, décembre, septembre 1838 - décembre 1838; MC/ET/XXXVI/762
  - Minutes. 1839, janvier - 1839, avril, janvier 1839 - avril 1839; MC/ET/XXXVI/763
  - Minutes. 1839, mai - 1839, août, mai 1839 - août 1839; MC/ET/XXXVI/764
  - Minutes. 1839, septembre - 1839, décembre, septembre 1839 - décembre 1839; MC/ET/XXXVI/765
  - Minutes. 1840, janvier - 1840, avril, janvier 1840 - avril 1840; MC/ET/XXXVI/766
  - Minutes. 1840, mai - 1840, septembre, mai 1840 - septembre 1840; MC/ET/XXXVI/767
    Attention: acte(s) coté(s) en Réserve
    - Inventaire après décès de Pierre Claude François Daunou, 12 rue du Chaume, garde général des archives du royaume aux Archives Nationales., 16 juillet 1840; MC/RS//1004; 29 ff. papier
      Cote originelle du document:
      MC/ET/XXXVI/767
      Informations concernant le classement et la cotation du document:
      Acte coté en Réserve.
      Actes signalés par le personnel du Minutier central des notaires de Paris, 2002-2011 (base de données migrée: voir contexte dans le Plan d’orientation général - Notaires de Paris, guides thématiques du Minutier).
      Date de création de la notice: 2002
      inventaire après décès; Soubise (hôtel de); Chaume (rue du); Daunou, Pierre Claude François (1761-1840); archiviste
  - Minutes. 1840, octobre - 1840, décembre, octobre 1840 - décembre 1840; MC/ET/XXXVI/768
  - Minutes. 1841, janvier - 1841, avril, janvier 1841 - avril 1841; MC/ET/XXXVI/769
  - Minutes. 1841, mai - 1841, août, mai 1841 - août 1841; MC/ET/XXXVI/770
  - Minutes. 1841, septembre - 1841, décembre, septembre 1841 - décembre 1841; MC/ET/XXXVI/771
  - Minutes. 1842, janvier - 1842, mars, janvier 1842 - mars 1842; MC/ET/XXXVI/772
  - Minutes. 1842, avril - 1842, juin, avril 1842 - juin 1842; MC/ET/XXXVI/773
  - Minutes. 1842, juillet - 1842, septembre, juillet 1842 - septembre 1842; MC/ET/XXXVI/774
  - Minutes. 1842, octobre - 1842, décembre, octobre 1842 - décembre 1842; MC/ET/XXXVI/775
  - Minutes. 1843, janvier - 1843, 28 mars, janvier 1843 - 28 mars 1843; MC/ET/XXXVI/776
  - Minutes. 1843, 28 mars - 1843, juillet, 28 mars 1843 - juillet 1843; MC/ET/XXXVI/779
  - Minutes. 1843, août - 1843, octobre, août 1843 - octobre 1843; MC/ET/XXXVI/780
  - Minutes. 1843, novembre - 1843, décembre, novembre 1843 - décembre 1843; MC/ET/XXXVI/781
    - Demande de certificat de filiation d'Antoine Audin, fils d'un colon parti pour l'Amérique en l'an X, et massacré à Port-au-Prince. - Cimetière de Lyon. Vente pour sépulture particulière, formule imprimée à remplir. 6 pages in 4°, 12 avril 1838, 7 octobre 1833 - 12 avril 1838; MC/ET/XXXVI/781
      joint: deux fragments du plan concernant la sépulture d'Audin pour Jeanne-Marie-Antoinette Moulin, 7 octobre 1833
      Étrangers en France, Français à l'étranger et aux colonies, XVIe-XIXe siècle (env. 1.000 actes), par le personnel du Minutier,1950-2000 (fichier papier entièrement dématérialisé; voir contexte dans le Plan d’orientation général - Notaires de Paris, guides thématiques du Minutier).
      acte de vente; Amérique; Hispaniola (île); Port-au-Prince (Haïti); Audin, Antoine; Audin; Moulin, Jeanne-Marie-Antoinette
    - Map of the United States of Columbia showing the mines belonging to the Darien Gold Mining Co Limited. Extraits de deux lettres au directeur avec plan de la mine du Sud. 3 p. in-4o. Circulaire du Conseil contre ses adversaires. 4 p. in-4o. 1901, 1895; MC/ET/XXXVI/781
      Amérique; Colombie
    - Trois concessions en Guyane, commune pénitentiaire Du Maroni - Contrat entre Eychenne et divers, 1896 - 1898; MC/ET/XXXVI/781
      contrat; Guyane (département); Maroni (cours d'eau); Eychenne
  - Minutes. 1844, janvier - 1844, avril, janvier 1844 - avril 1844; MC/ET/XXXVI/782
  - Minutes. 1844, mai - 1844, septembre, mai 1844 - septembre 1844; MC/ET/XXXVI/783
    - Contrat de mariage sous le régime de la communauté de biens avec donation au dernier vivant entre Claude Denoyel, pharmacien, demeurant 1, rue Hautefeuille, et Anne Clémence Deleuil, fille de Louis Joseph Deleuil, demeurant chez ses père et mère 8, rue du Pont-de-Lodi. À signaler: mairie du mariage civil non précisée., 10 mai 1844; MC/ET/XXXVI/783
      De l'image fixe à l'image animée (1820-1910), documents du Minutier central des notaires de Paris relatifs à l'histoire des photographes et de la photographie, par Marc Durand, Paris, Archives nationales, 2015, notice n° 1390 (version dématérialisée de l'instrument de recherche, les notices biographiques et compléments de descriptions d'actes ne se trouvent que sur la version papier de l'ouvrage, voir contexte dans le Plan d’orientation général - Notaires de Paris, guides thématiques du Minutier).
      Pont-de-Lodi (rue du); Hautefeuille (rue); Deleuil, Louis Joseph; Deleuil, Anne Clémence; Denoyel, Claude
  - Minutes. 1844, octobre - 1844, décembre, octobre 1844 - décembre 1844; MC/ET/XXXVI/784